【裁判字號】    99,聲,339
【裁判日期】    990624
【裁判案由】    停止羈押
【裁判全文】
臺灣宜蘭地方法院刑事裁定               99年度聲字第339號
聲  請  人
即被 告 之
選任辯護人  李蒼棟律師
被      告  甲○○
上列聲請人因被告犯強盜等案件，聲請具保停止羈押，本院裁定
如下：
    主  文
聲請駁回。
    理  由
一、聲請意旨略以：
  (一)緣被告甲○○因涉犯刑法第330條第1項之結夥三人以上加重
    強盜罪嫌，經鈞院訊問後認有刑事訴訟法第101條第1項第1
    款及第3款之情形，且有羈押之必要，旋即裁定羈押被告甲
    ○○3月，合先敘明。
  (二)按共同正犯之所以應對其他共同正犯所實施之行為員其全部
    責任者，以就其行為有犯意之聯絡為限，若他犯所實施之行
    為，超越原計畫之範圍，而為其所難預見者，則僅應就其所
    知之程度，令其負責，未可概以共同正犯論，最高法院50年
    台上字第1060號判例參照。經查，1.被告甲○○於案發前僅
    認識同案被告李振豪，與共同被告甲○○、黃彥傑、陳翔寧
    均未曾謀面，故不可能與渠等3人有犯意聯絡。2.被告甲○
    ○因懷疑劉力綱等人詐賭，又於本案發生前目賭劉力綱藉上
    廁所之機會，將裝有現金之香菸盒交付從未吸菸之藍曉山，
    確認劉力綱等人詐賭後，遂請託共同被告李振豪前來教訓劉
    力綱等人，並未表示要藉機索取賠償，更未要求共同被告李
    振豪為教訓以外之行為。依一般社會通念，所謂教訓即係毆
    打，如毆打致傷，頂多成立傷害罪，故被告甲○○僅與共同
    被告李振豪就傷害劉力綱等人有犯意之聯絡而已，並不及於
    其他。共同被告李振豪、甲○○、黃彥傑在毆打被害人劉力
    綱等人之過程中，所為超出被告甲○○原本犯意聯絡範圍之
    拿取被害人財物或要求被害人簽立本票之行為，自不能對被
    告甲○○論以共同正犯。3.又被害人業已陳明被告甲○○自
    始至終並未有任何強盜罪之構成要件行為，另共同被告李振
    豪、陳豐國、黃彥傑、陳翔寧亦未供述被告甲○○就強盜部
    分與之有犯意聯絡。故倘僅因被告甲○○為教訓被告劉力綱
    等人，而引來共同被告李振豪、陳豐國、黃彥傑、陳翔寧（
    陳翔寧並非被告甲○○領進案發現場，其如何到場被告甲○
    ○並不知情）一情，即認被告甲○○係結夥三人以上之加重
    強盜罪之共同正犯，殊嫌率斷。4.承上，被告甲○○並無強
    盜之犯意或行為，因此鈞院認其涉犯結夥三人以上之加重強
    盜罪嫌．顯有誤會。
  (三)查被告甲○○及其家人從未曾接到宜蘭縣警察局羅東分局之
    通知書，更未接到檢察官之傳票（此由本案並無送達之回證
    即足證明），故被告甲○○並不知檢警要求其到案，直到遭
    員警逮捕後，始知其已遭通緝，因此殊不能僅因被告甲○○
    曾遭通緝，即認其有逃亡之事實。
  (四)綜上，被告甲○○並非結夥三人以上加重強盜罪之共同正犯
    ，亦無逃亡之事實。爰具狀請求鈞院准許被告具保停止羈押
    。
二、按被告經法官訊問後，認為犯罪嫌疑重大，而有下列情形之
    一，非予羈押，顯難進行審判者，得羈押之︰(1)逃亡或有事
    實足認為有逃亡之虞者。(3)所犯為死刑、無期徒刑或最輕本
    刑為五年以上有期徒刑之罪者，刑事訴訟法第101條第1項第
    1、3款定有明文。經查，被告甲○○因涉犯強盜等案件移送
    審理，經法官訊問後，認為被告甲○○雖否認犯行，但依卷
    附證據資料所示，足認被告甲○○涉犯刑法第330條第1項結
    夥三人以上加重強盜罪，嫌疑重大，而其所犯為最輕本刑7
    年以上有期徒刑之罪，且被告經通緝到案，足認有逃亡之事
    實，有羈押之必要，依刑事訴訟法第101條第1項第1、3款規
    定，裁定自民國99年4月23日起執行羈押3個月。
三、次按被告及得為其輔佐人之人或辯護人，得隨時具保，向法
    院聲請停止羈押，刑事訴訟法第110條第1項定有明文。又法
    院准許具保停止羈押之聲請，其要件應以被告已無刑事訴訟
    法第101條第1項各款之情形，或已無羈押之必要，或另有同
    法第114條各款所示不得駁回具保聲請停止羈押之情形，倘
    被告猶符合刑事訴訟法第101條第1項所定情形，而無同法第
    114條各款所示之情形，且仍有羈押之必要者，法院自不應
    准許具保停止羈押。經查，被告甲○○雖否認犯罪，但經審
    閱卷附相關證人證述內容，並衡諸被告甲○○與其他同案被
    告之供詞及其他如監視錄影光碟翻拍照片等證據資料，足認
    被告甲○○涉犯刑法第330條第1項結夥三人以上強盜罪罪嫌
    重大，而其所犯為最輕本刑7年以上有期徒刑之罪，且被告
    係經通緝到案，足認有逃亡之事實，有羈押之必要，故本院
    認為原羈押之原因及必要性依然存在，且不能因具保而使之
    消滅或得以確保程序之進行。聲請人雖另以：「被告甲○○
    及其家人從未曾接到宜蘭縣警察局羅東分局之通知書，更未
    接到檢察官之傳票，故被告甲○○並不知檢警要求其到案，
    直到遭員警逮捕後，始知其已遭通緝，因此殊不能僅因被告
    甲○○曾遭通緝，即認其有逃亡之事實。」等節為被告辯護
    ，然本案係檢察官依刑事訴訟法第76條第3、4款規定逕行拘
    提，自無庸送達通知書或傳票，此有拘票附卷可稽；又被告
    甲○○為警獲緝後，於警、偵訊時並分別供承：伊之前沒有
    常住在戶籍處所，在女友以及因工作關係沒有固定住處、伊
    沒有住在家裡等語在卷，則被告甲○○既未居住在戶籍處所
    ，又無固定居所，乃係經警拘提未果而遭通緝後，始為緝獲
    而到案說明，因此，被告甲○○有逃亡之事實，應足認定。
    聲請人前揭辯護意旨，尚難採憑。此外，本件亦無其他不得
    駁回具保聲請停止羈押之情形，故仍有繼續羈押之必要。從
    而，聲請人以前揭理由聲請具保停止羈押被告甲○○，尚難
    准許，應予駁回。
四、據上論斷，應依刑事訴訟法第220條，裁定如主文。
中    華    民    國    99    年    6     月    24    日
                  刑事第三庭  審判長  法  官  黃永勝
                                      法  官  謝佩玲
                                      法  官  陳映佐
以上正本證明與原本無異。
如不服本裁定，應於裁定送達後5日內，向本院提出抗告狀。（
應附繕本）
                                      書記官  翁靜儀
中    華    民    國    99    年    6     月    24    日

司法院資訊處製作；財團法人民間司法改革基金會備份。
